臺灣臺中地方法院刑事判決　　　　　　　　　　　　　九十三年度訴字第七七號
　　公　訴　人　臺灣臺中地方法院檢察署檢察官
　　被　　　告　甲○○
　　　　　　　　戌○○
　　　　　　　　Ｃ○○
　　共　　　同
　　指定辯護人　本院公設辯護人　黃○○
右列被告等因強盜等案件，經檢察官提起公訴（九十三年度偵字第三七八八號），及
同署檢察官移
左：
    主  文
甲○○共同連續意圖為自己不法之所有，攜帶兇器，以強暴至使不能抗拒，而取他人
之物，處有期徒刑捌年。扣案之摺疊刀壹支、手套壹付，均沒收。
戌○○共同連續意圖為自己不法之所有，攜帶兇器，以強暴至使不能抗拒，而取他人
之物及使他人交付其物，處有期徒刑玖年陸月。扣案之小武士刀壹支、手套壹付，均
沒收；又共同連續意圖為自己不法之所有，而搶奪他人之動產，處有期徒刑貳年，如
附表參所示日期之讓渡書上偽造之「陳蒼海」署押（簽名及指印），均沒收。應執行
有期徒刑拾壹年參月，扣案之小武士刀壹支、手套壹付、如附表參所示日期之讓渡書
上偽造之「陳蒼海」署押（簽名及指印），均沒收。
Ｃ○○共同連續意圖為自己不法之所有，攜帶兇器，以強暴至使不能抗拒，而取他人
之物，處有期徒刑拾年陸月。扣案之小武士刀壹支、摺疊刀壹支、手套壹付，均沒收
。又共同連續意圖為自己不法之所有，而搶奪他人之動產，處有期徒刑壹年伍月；又
竊盜，處有期徒刑參月。應執行有期刑拾貳年，扣案之小武士刀壹支、摺疊刀壹支、
手套壹付，均沒收。
    事  實
一、甲○○前於民國八十六年間，因犯贓物案件，經本院以八十六年度易字第五○三
    九號判處有期徒刑四月確定；於八十六年間，因違反肅清煙毒條例案件，經本院
    以八十六年度訴字第一二○八號判處有期徒刑三年六月確定；於八十六年間，因
    違反槍砲彈藥刀械管制條例等案件，經本院以八十六年度訴字第二七四一號判處
    有期徒刑八月確定；又因違反肅清煙毒條例案件，經本院以八十六年度訴字第二
    七四○號判處有期徒刑二年確定，嗣上揭違反槍砲彈藥刀械管制條例、肅清煙毒
    條例二案件，經定應執行刑為有期徒刑二年五月確定，上開案件經接續執行，於
    八十九年九月十四日假釋付保護管束（原保護管束期滿日期為九十三年三月十五
    日）。復因於保護管束期間，於九十年間，因竊盜案件，經本院以九十年度易字
    第二四一七號判處有期徒刑七月確定，上揭假釋亦經撤銷；Ｃ○○前於八十五年
    間，因違反肅清煙毒條例案件，經臺灣雲林地方法院以八十五年度訴字第四二四
    號判處有期徒刑三年一月確定；於八十六年間，因違反懲治盜匪條例案件，經本
    院以八十六年度訴字第一五九號判處有期徒刑七年二月，經臺灣高等法院臺中分
    院以八十六年度上訴字第八○四號上訴駁回確定，嗣經定應執行刑為有期徒刑十
    年確定，於九十年四月二十五日假釋付保護管束（原保護管束期滿日期為九十五
    年八月三十日），均尚未執行完畢，仍不知悔改。
二、Ｃ○○基於意圖為自己不法所有之概括犯意，持其所有之尖刀一支（未扣案）、
    及手套一付，先後於附表一編號七至十、一八所示之時間、地點，以附表一編號
    七至十、一八所示之犯罪方法，以強暴方式，至使該欄所示之被害人等不能抗拒
    ，而強取該等被害人所有財物或使其等交付財物；戌○○基於意圖為自己不法所
    有之概括犯意，持其所有之小武士刀一支（非屬槍砲彈藥刀械管制條例所列管之
    刀械），先後於附表一編號一、一九至二二所示之時間、地點，以附表一編號一
    、一九至二二所示之犯罪方法，以強暴方式，至使該欄所示之被害人等不能抗拒
    ，而強取該等被害人所有財物或使其等交付財物。又Ｃ○○承前意圖為自己不法
    所有之概括犯意，夥同與其有犯意聯絡之甲○○，分持Ｃ○○所有之前揭尖刀一
    支、手套一付，或甲○○所有之摺疊刀一支，先後於附表一編號二、五、一一至
    一三、一五、一六所示之時間、地點，以附表一編號二、五、一一至一三、一五
    、一六所示之犯罪方法，以強暴方式，至使該欄所示之被害人等不能抗拒，而強
    取該等被害人所有財物或使其等交付財物；Ｃ○○承前意圖為自己不法所有之概
    括犯意，夥同與其有犯意聯絡之戌○○，分持Ｃ○○所有之前揭尖刀一支、手套
    一付，或戌○○所有之前開小武刀一支，先後於附表一編號三、四、六、一四、
    一七所示之時間、地點，以附表一編號三、四、六、一四、一七所示之犯罪方法
    ，以強暴方式，至使該欄所示之被害人等不能抗拒，而強取該等被害人所有財物
    或使其等交付財物。嗣其等取得取財物後，即將被害人等所駕駛之計程車開走，
    並告知被害人等於十餘分鐘後，自行撥打遭強盜之行動電話，再由戌○○、Ｃ○○告知計程車停放之位置。
三、戌○○、Ｃ○○二人共同基於意圖為自己不法所有之犯意聯絡，於如附表二編號
    一至三、六、九、十所示之時間、地點，以如附表二編號一至三、六、九、十所
    示之犯罪方法，趁該欄所示之被害人不備之際，共同搶奪該被害人所有財物。戌
    ○○承前概括犯意，與其有前揭概括犯意聯絡之真實姓名、年籍均不詳，綽號「
    阿狗」之成年男子，於如附表二編號五、七、八所示之時間、地點，以如附表二
    編號五、七、八所示之犯罪方法，趁該欄所示之被害人不備之際，共同搶奪該被
    害人所有財物，並與其有前揭概括犯意聯絡之真實姓名、年籍均不詳之成年男子
    ，於如附表二編號四所示之時間、地點，以如附表二編號四所示之犯罪方法，趁
    該欄所示之被害人不備之際，共同搶奪該被害人所有財物。
四、戌○○於搶得戊○○等如附表三編號二、三、四、七、八、十、一一之行動電話
    所有人欄所示之被害人行動電話後，及其自不詳地點，以不詳方式所取得之行動
    電話，於附表三所示之時間，持上揭行動電話，至臺中市○區○○路二二一號，
    不知情之賴堅業所經營之「青峰通訊行」變賣，為免遭警查緝，竟基於偽造私文
    書之概括犯意，冒用其不知情之友人「陳蒼海」之名義，在附表三之時間所示，
    連續在具有私文書性質之讓渡書上，偽簽「陳蒼海」之署名並捺按指印，再交予
    賴堅業而行使之，足以生損害於賴堅業、陳蒼海本人之權益。
五、Ｃ○○另基於意圖為自己不法所有之犯意，於九十三年二月十三日二十二時許，
    在臺中縣烏日鄉○○村○○街一二四號前，見壬○○所有之車牌號碼ＪＰＵ－八
    六六號機車停放在上址，鑰匙插於電門鎖上未取走，乃認有機可趁，即徒手竊取
    上開機車，得手後，供己為代步工具。嗣於九十三年二月十四日二十二時許，在
    臺中市○區○○路二一九號前，因Ｃ○○騎乘上開所竊得之機車，為警攔檢查獲
    ，並經Ｃ○○同意，帶同警方在臺中市○○路四四三號「東元旅社」七一二室內
    ，起出Ｃ○○所有之手套一付；於九十三年二月十五日二十三時三十分許，在臺
    中市○區○○路五八五號「仁美飯店」前，查獲甲○○，經甲○○帶同至其臺中
    市○區○○街八十二巷十四之二號住處，起出其所有之摺疊刀一支；於九十三年
    三月十三日二十一時五分許，在臺中市○○區○○路與向心南路口，查獲戌○○
    ，並扣得其所有之小武士刀一支。
六、案經臺中市警察局第四分局報告臺灣臺中地方法院檢察署檢察官偵查起訴，及同
    分局報告同署檢察官移送併辦。
    理  由
一、訊據被告甲○○、戌○○、Ｃ○○對右揭事實坦承不諱，核與被害人天○○等如
    附表一所示之被害人、己○○等如附表二所示之被害人、被害人壬○○於警詢時
    或於偵查中所指述之情節相符，且經證人賴堅業於警詢中陳述明確，並有扣案之
    摺疊刀、小武士刀各一支、手套一付可稽。上開小武士刀經送鑑定結果，非屬槍
    砲彈藥刀械管制條例所列管之刀械，有臺中市警察局九十三年四月二十六日中市
    警保民字第○九三○○○六七二一號函在卷足參。另被告Ｃ○○於為附表一編號
    九所示強盜犯行時，因被害人地○○曾與之發生拉扯，致被告Ｃ○○、被害人地
    ○○均遭被告Ｃ○○所持之尖刀劃傷，而殘留血跡於被害人地○○所駕駛之計程
    車內，經採取該血跡送鑑定比對結果，所殘留之血跡確係被告Ｃ○○所有，有內
    政部警政署刑事警察局九十三年五月六日刑醫字第○九三○○二六四六八號鑑驗
    書在卷可參；又被告Ｃ○○於搶得如附表二編號一所示被害人己○○所有之行動
    電話後，持該行動電話至前開賴堅業所經營之「青峰通訊行」變賣時，所簽立之
    讓渡書上按捺之指印，經送鑑定結果，確係被告Ｃ○○之指紋，有內政部警政署
    刑事警察局九十三年二月二十日刑紋字第○九三○○三七五三○號鑑驗書在卷可
    參；另被告Ｃ○○於為附表一編號二所示強盜犯行時，曾在該計程車內留下指紋
    ，經送鑑定結果，確係被告Ｃ○○之指紋，有內政部警政署刑事警察局九十三年
    二月十八日刑紋字第○九三○○二八七○三號鑑驗書在卷可參。此外，復有贓證
    物保管收據二張、通聯紀錄乙份、現場照片數張、讓渡書十五張、車輛失竊查詢
    資料二紙在卷可憑，足見被告等自白確與事實相符。是本件事證明確，被告等犯
    行洵堪認定，應予依法論科。
二、論罪科刑部分：
（一）核被告甲○○所為，係犯刑法第三百三十條第一項攜帶兇器強盜罪；被告戌○○所為係犯刑法第三百三十條第一項攜帶兇器強盜罪、同法第三百二十五條第
      一項搶奪罪、同法第二百十六條、第二百十條之行使偽造私文書罪；被告Ｃ○○所為，係犯刑法第三百三十條第一項攜帶兇器強盜罪、同法第三百二十五條
      第一項搶奪罪、同法第三百二十條第一項竊盜罪。
（二）被告Ｃ○○、甲○○就如附表一編號二、五、一一、一二、一三、一五、一六
      所示之攜帶兇器強盜犯行；被告Ｃ○○、戌○○就如附表一編號三、四、六、
      一四、一七所示之攜帶兇器強盜犯行、就如附表二編號一至三、六、九、十所
      示之搶奪犯行；被告戌○○與該名真實姓名、年籍均不詳，綽號「阿狗」之成
      年男子，就附表二編號五、七、八所示之搶奪犯行、與真實姓名、年籍不詳之
      成年男子，就附表二編號四所示之搶奪犯行，各具有犯意之聯絡及行為之分擔
      ，均為共同正犯。
（三）被告甲○○就上開七次攜帶兇器強盜犯行（如附表一編號二、五、一一、一二
      、一三、一五、一六所示）；被告Ｃ○○就上開十七次攜帶兇器強盜犯行（如
      附表一編號二至十八所示）；被告戌○○就上揭十次攜帶兇器強盜犯行（如附
      表一編號一、三、四、六、一四、一七、一九至二二所示）；被告Ｃ○○就前
      揭六次搶奪犯行（如附表二編號一至三、六、九、十所示）；被告戌○○就上
      揭十次搶奪犯行（如附表二所示）、就如附表三所示行使偽造私文書犯行，均
      時間緊接，各觸犯構成要件相同之罪，顯係基於概括犯意為之，均為連續犯，
      各應依刑法第五十六條規定，各論以一罪，並各加重其等之刑。至被告戌○○
      所犯如附表一編號一、十九至二二所示之攜帶兇器強盜犯行、附表二編號二至
      十所示之搶奪犯行；被告Ｃ○○所犯如附表二編號二、三、六、九、十所示之
      搶奪犯行，雖均未據公訴人提起公訴，然與已起訴，經本院論罪科刑之攜帶兇
      器強盜、搶奪犯行部分，各具有連續犯裁判上一罪之關係，又就附表二編號一
      所示部分，雖檢察官就此部分移送本案併辦，然此部分業據公訴人起訴，為同
      一案件，是就該等部分，本院均應予以審理，併此敘明。
（四）被告戌○○所為連續行使偽造私文書之目得，係為避免警方查緝該等搶奪所得
      行動電話，是其上開所為連續行使偽造私文書、連續搶奪之犯行間，具有方法
      、結果之牽連關係，為牽連犯，應依刑法第五十五條規定，論以連續搶奪一罪
      。雖被告戌○○前揭連續行使偽造私文書犯行部分，未據公訴人提起公訴，然
      與已起訴，經本院論罪科刑之搶奪犯行部分，具有牽連犯裁判上一罪之關係，
      是就此部分，本院自應予以審究，併此敘明。
（五）被告戌○○上揭所為連續攜帶兇器強盜罪、連續搶奪罪；被告Ｃ○○前開上開
      所犯連續搶奪、連續攜帶兇器強盜、竊盜等犯行間，均行為互殊，犯意各別，
      各應予分論併罰。
（六）爰審酌被告等均正值青年，被告等均係因圖謀不勞而獲之不法利益，致犯本罪
      ，其等攜帶兇器強盜部分、被告Ｃ○○、戌○○連續搶奪之犯罪手段非屬平和
      ，以攫取被害人等辛苦賺取，用以養家糊口之收入，其等犯罪對社會治安之危
      害甚鉅，實際犯罪所得非微，被告甲○○所犯攜帶兇器強盜犯行七次、被告戌
      ○○所犯攜帶兇器強盜犯行十次、搶奪十次、被告Ｃ○○所犯攜帶兇器強盜犯
      行十七次、搶奪十次，暨犯罪後被告等均坦承犯行，態度良好等一切情狀，各
      量處如主文所示之刑，並就被告戌○○、Ｃ○○二人部分，定其應執行之刑，
      以示懲儆。
（七）扣案之摺疊刀一支，係被告甲○○所有，用供其與被告Ｃ○○犯如附表一所示
      之強盜犯行；扣案之小武士刀，係被告戌○○所有，用供其或其與被告Ｃ○○
      犯如附表一所示之強盜犯行；扣案之手套一付，係被告Ｃ○○所有，用供其或
      其等甲○○、其與被告戌○○犯如附表一所示之強盜犯行，業據被告等供承在
      卷，均應依刑法第三十八條第一項第二款規定，予以宣告沒收。如附表三所示
      ，被告戌○○以「陳蒼海」之名義所偽造之讓渡書，因該等讓渡書已經行使，
      交付予證人賴堅業，已非被告戌○○所有，然其上偽造之「陳蒼海」署押（簽
      名及指印），不問屬於犯人與否，均依刑法第二百十九條之規定宣告沒收之。
      至扣案之小武士刀（係警方於查獲被告Ｃ○○時，所查扣之該支小武士刀）、
      鑰匙二支，雖係被告Ｃ○○所有，然被告Ｃ○○供稱，伊並未以該等物品為本
      件犯行，且查無證據足以證明，被告Ｃ○○確有以該等物品為本件犯行；又被
      告Ｃ○○所持以為附表一所示強盜犯行之尖刀一支，雖係其所有，用供其犯罪
      所用之物，然未扣案，無積極證據證明尚存在，且非屬違禁物，為免日後執行
      困難，是就扣案之小武士刀一支、鑰匙二支、未扣案之尖刀一支，爰均不予宣
      告沒收。
三、至併送併辦部分另認：被告戌○○、Ｃ○○於九十二年八月十日二十三時許，在
    臺中市○○區○○路二段二八五之七號前，搶奪被害人午○○之皮包，另於九十
    二年十月十六日十二時三十分許，在臺中市○區○○街與明義街口，搶奪被害人
    Ｇ○○之皮包，因認被告戌○○、Ｃ○○另涉有刑法第三百二十五條第一項搶奪
    罪嫌，並與被告戌○○、Ｃ○○前揭搶奪犯行，有連續犯之裁判上一罪之關係，
    而移送併案審理；另認被告Ｃ○○參與附表二編號四、五、七、八部分搶奪犯行
    。惟查：(1)被告戌○○、Ｃ○○均堅決否認有為搶奪被害人午○○、Ｇ○○二人
    皮包之犯行，均辯稱：伊等搶奪時，均是自後將被害人放置於機車腳踏墊或置物
    籃內之皮包搶走等語，核與被告Ｃ○○、戌○○等所犯如附表二所示之搶奪方式
    相符。而證人午○○於本院審理時證稱：伊當時走在路上，伊皮包側背，靠著人
    行道外行走，突然有二人騎機車，由後座之人自後將伊皮包搶走，因為行搶的時
    間很短，所以伊沒有看清楚歹徒的長相，無法指認；證人Ｇ○○於本院審理時證
    稱：當日伊要去買便當，伊將皮包提在手上，走在馬路旁，有二人騎機車，由後
    座之人自後搶走伊手上的皮包，伊有和歹徒拉扯一下，因對方是戴全罩式安全帽
    ，所以伊沒有看清楚歹徒的長相（均見本院九十三年八月十二日審理筆錄）等語
    明確，則依證人午○○、Ｇ○○二人所陳述之遭搶奪之情形，與被告戌○○、Ｃ
    ○○二人所犯如附表二所示之搶奪手法並不相同，且證人午○○、Ｇ○○二人均
    未能確認被告戌○○、Ｃ○○係當時行搶其等之人，且無其他積極證據足以證明
    係被告戌○○、Ｃ○○二人所為；(2)就附表二編號四、五、七、八部分：被告Ｃ
    ○○堅決否認有為該等搶奪犯行，而該部分之被害人亦均未指認被告Ｃ○○有參
    與該次犯行，且被告戌○○於本院審理時亦供稱：附表二編號五、七、八該部分
    犯行，係其與綽號「阿狗」之人為之，並非被告Ｃ○○。且無其他積極證據足以
    證明係被告Ｃ○○所為。(3)是就此部分既未經檢察官提起公訴，本院無從得以審
    理，應予退回，由檢察官另行依法偵辦。
四、又被告Ｃ○○於警詢中曾坦承，其與案外人王俊吉，曾於九十二年二月間，在臺
    中市○○街一五二號「建姿醫療中心」，竊取收銀機內之現金新臺幣（下同）九
    至十萬元（見偵查卷第四七頁）等語，又被害人子○○於警詢中亦指稱：確曾於
    九十二年二月二十四日，在上址所經營之「建姿醫療器材行」，遭竊走現金九萬
    餘元（見偵查卷第七八頁至七九頁）等語，然此部分未據公訴人提起公訴，且與
    已起訴被告Ｃ○○所為竊盜犯行，犯罪時間已相差近一年，且本件已起訴，經本
    院論罪之竊盜犯罪之方式不同（本件係趁被害人壬○○未將機車鑰匙取下，而竊
    走該機車），，實難認被告有何竊盜之概括犯意，而與本案犯行有連續犯之裁判
    上一罪之關係，且既未經檢察官提起公訴，本院無從得以併予審究，應由檢察官
    另行依法偵辦。
據上論斷，應依刑事訴訟法第二百九十九條第一項前段，刑法第二十八條、第五十六
條、第二百十六條、第二百十條、第三百二十條第一項、第三百二十五條第一項、第
三百三十條第一項、第五十五條、第三十八條第一項第二款、第二百十九條、第五十
一條第五款，罰金罰鍰提高標準條例第一條前段，判決如主文。
中      華      民      國    九十三    年      八      月    二十七    日
                                     臺灣臺中地方法院刑事第五庭
                                         審判長法  官  梁堯銘
                                               法  官  林慧英
                                               法  官  劉麗瑛
右正本證明與原本無異。
如不服本判決，應於判決送達後十日內向本院提出上訴狀，上訴於臺灣高等法院臺中
分院( 須附繕本 )。
                                               書記官
中      華      民      國    九十三    年      八      月    二十七    日
 【附表一】強盜部分
 ┌──┬─────────┬───────────────┬──────?
 │編號│犯罪時間          │犯罪地點、被害人、損失財物    │行為人      ?
 ├──┼─────────┼───────────────┼──────?
 │一  │九十三年一月一日二│在臺中市○○路，搭乘天○○所駕│戌○○      ?
 │    │十二時三十分許    │駛之車牌號碼八Ｐ－一五七號營業│            ?
 │    │                  │計程車，行經臺中市南屯區大墩二│            ?
 │    │                  │街與東興西街口，戌○○持小武士│            ?
 │    │                  │刀一支，抵住天○○之腰部，並喝│            ?
 │    │                  │令交出財物，致天○○不能抗拒，│            ?
 │    │                  │而交付七百元，戌○○再自天○○│            ?
 │    │                  │身上取走六千三百元、行動電話一│            ?
 │    │                  │支                            │            ?
 ├──┼─────────┼───────────────┼──────?
 │二  │九十三年一月十五日│在臺中市○○路○段與青島路四段│Ｃ○○      ?
 │    │二十二時三十分許  │口，搭乘申○○所駕駛之車牌號碼│甲○○      ?
 │    │                  │七Ｐ－一八九號營業用計程車，在│            ?
 │    │                  │臺中市○○○路與景賢路口，由丁│            ?
 │    │                  │夢喬持摺疊刀指向申○○，Ｃ○○│            ?
 │    │                  │喝令申○○交出身上財物，致黃益│            ?
 │    │                  │源不能抗拒，交付身上所有之現金│            ?
 │    │                  │一千八百元、ＮＯＫＩＡ廠牌行動│            ?
 │    │                  │電話一支                      │            ?
 ├──┼─────────┼───────────────┼──────?
 │三  │九十三年一月十六日│在臺中市○○路與民權路口，搭乘│Ｃ○○      ?
 │    │二十二時五十分許  │卯○○所駕駛之車牌號碼六Ｐ－五│戌○○      ?
 │    │                  │二七號營業計程車，在臺中市大墩│            ?
 │    │                  │三街與大墩東街口，戌○○持小武│            ?
 │    │                  │士刀抵住卯○○腰部，致卯○○不│            ?
 │    │                  │能抗拒，Ｃ○○下手取走卯○○所│            ?
 │    │                  │有之現金九千餘元、ＮＯＫＩＡ廠│            ?
 │    │                  │牌行動電話一支、行車執照、駕駛│            ?
 │    │                  │執照、國民身分證等證件        │            ?
 ├──┼─────────┼───────────────┼──────?
 │四  │九十三年一月十八日│在臺中市○○街與國光路口，搭乘│Ｃ○○      ?
 │    │十九時許          │辛○○所駕駛之車牌號碼七Ｐ－三│戌○○      ?
 │    │                  │三九號營業計程車，行經臺中市景│            ?
 │    │                  │賢三街與軍福八路口，戌○○持尖│            ?
 │    │                  │刀一支抵住辛○○之腰部，Ｃ○○│            ?
 │    │                  │喝令辛○○交出財物，致辛○○不│            ?
 │    │                  │能抗拒，而交付現金六千元、ＮＯ│            ?
 │    │                  │ＫＩＡ廠牌行動電話一支        │            ?
 ├──┼─────────┼───────────────┼──────?
 │五  │九十三年一月二十一│在臺中市○○○街口，搭乘癸○○│Ｃ○○      ?
 │    │日凌晨一時五十分許│所駕駛之車牌號碼四一二－ＬＵ號│甲○○      ?
 │    │                  │營業計程車，行經臺中市○○○路│            ?
 │    │                  │「東山國中」前，Ｃ○○持尖刀一│            ?
 │    │                  │支抵住癸○○頸部，致癸○○不能│            ?
 │    │                  │抗拒，由甲○○下手取走癸○○所│            ?
 │    │                  │有之現金二千三百餘元、ＭＯＴＯ│            ?
 │    │                  │ＲＯＬＡ廠牌行動電話一支      │            ?
 ├──┼─────────┼───────────────┼──────?
 │六  │九十三年一月二十二│在臺中市○○路與崇德路口，搭乘│Ｃ○○      ?
 │    │日凌晨三時許      │亥○○所駕駛之車牌號碼六Ｐ－八│戌○○      ?
 │    │                  │二五號營業計程車，行經臺中市黎│            ?
 │    │                  │明路三段時，指示亥○○駛至同志│ ?
 │    │                  │巷三十七號前，Ｃ○○先關掉該車│            ?
 │    │                  │之電門，向亥○○恫稱：經濟不好│            ?
 │    │                  │，最好配合，才不會攻擊他，楊金│            ?
 │    │                  │祥喝令交出財物，致亥○○不能抗│            ?
 │    │                  │拒，因而交出現金六千元、ＮＯＫ│            ?
 │    │                  │ＩＡ廠牌、三星廠牌行動電話各一│            ?
 │    │                  │支                            │            ?
 ├──┼─────────┼───────────────┼──────?
 │七  │九十三年一月二十四│在臺中市○○路與公益路口，搭乘│Ｃ○○      ?
 │    │日凌晨三時二十分許│巳○○所駕駛之車牌號碼Ｕ五－三│            ?
 │    │                  │一六號營業計程車，行經臺中市旱│            ?
 │    │                  │溪西路「順路來海產店」前，賴瑞│            ?
 │    │                  │文持尖刀一支，抵住巳○○之頸部│            ?
 │    │                  │，喝令巳○○交出財物，致巳○○│            ?
 │    │                  │不能抗拒，而交付現金四千元、Ｎ│            ?
 │    │                  │ＯＫＩＡ廠牌、ＭＯＴＯＲＯＬＡ│            ?
 │    │                  │廠牌行動電話各一支            │            ?
 ├──┼─────────┼───────────────┼──────?
 │八  │九十三年一月二十五│在臺中市○○路與進化路口，搭乘│Ｃ○○      ?
 │    │日凌晨四時四十分許│Ｂ○○所駕駛之車牌號碼六Ｐ－六│            ?
 │    │                  │八七號營業計程車，行經臺中市松│            ?
 │    │                  │竹路與旱溪東路口，Ｃ○○持尖刀│            ?
 │    │                  │一支，Ｂ○○因反抗，致右手遭到│            ?
 │    │                  │Ｃ○○割傷（傷害部分未據告訴）│            ?
 │    │                  │，Ｃ○○喝令Ｂ○○交出財物，致│            ?
 │    │                  │Ｂ○○不能抗拒，而交付現金四千│            ?
 │    │                  │元、ＭＯＴＯＲＯＬＡ廠牌行動電│     ?
 │    │                  │話一支                        │            ?
 ├──┼─────────┼───────────────┼──────?
 │九  │九十三年一月二十六│在臺中市○○路與自由路口，搭乘│Ｃ○○      ?
 │    │日凌晨一時四十五分│地○○所駕駛之車牌號碼Ｎ五－七│            ?
 │    │許                │○七號營業計程車，行經臺中市復│            ?
 │    │                  │興東路與旱溪路口，Ｃ○○持尖刀│            ?
 │    │                  │一支，抵住地○○頸部，並喝令交│            ?
 │    │                  │出財物，地○○反抗，遭Ｃ○○劃│            ?
 │    │                  │傷手部，雙方拉扯間，地○○遭踢│            ?
 │    │                  │出車外，Ｃ○○以此強暴之方式，│            ?
 │    │                  │開走上揭計程車、車內無線電對講│            ?
 │    │                  │機、行車執照、駕駛執照等物品  │            ?
 ├──┼─────────┼───────────────┼──────?
 │十  │九十三年二月五日十│在臺中市○○路與福龍街口，搭乘│Ｃ○○      ?
 │    │六時許            │辰○○所駕駛之車牌號碼七八一－│            ?
 │    │                  │ＬＵ號營業計程車，行經臺中市培│            ?
 │    │                  │德路九十三號時，Ｃ○○持尖刀一│            ?
 │    │                  │支，抵住辰○○之頸部，喝令交出│            ?
 │    │                  │財物，致辰○○不能抗拒，取走陳│            ?
 │    │                  │元禧所有之現金三萬二千元、ＮＯ│            ?
 │    │                  │ＫＩＡ廠牌行動電話一支        │            ?
 ├──┼─────────┼───────────────┼──────?
 │一一│九十三年二月七日凌│在臺中市○○路「親親來來」戲院│Ｃ○○      ?
 │    │晨零時三十分許    │前，搭乘Ｄ○○所駕駛之車牌號碼│甲○○      ?
 │    │                  │二六九－ＭＧ號營業計程車，行經│            ?
 │    │                  │臺中市○○○街與長福東路口，丁│            ?
 │    │                  │夢喬持尖刀一支，抵住Ｄ○○之頸│         ?
 │    │                  │部，Ｃ○○將車熄火，並喝令謝吉│            ?
 │    │                  │成交出財物，並下手自Ｄ○○身上│            ?
 │    │                  │取走現金一萬元、ＮＯＫＩＡ廠牌│            ?
 │    │                  │行動電話二支                  │            ?
 ├──┼─────────┼───────────────┼──────?
 │一二│九十三年二月八日二│在臺中市○○路與中港路口，搭乘│Ｃ○○      ?
 │    │十一時五十五分許  │玄○○所駕駛之車牌號碼二Ｑ－四│甲○○      ?
 │    │                  │四八號營業計程車，行經臺中市北│            ?
 │    │                  │屯區○○路與景和街口時，Ｃ○○│            ?
 │    │                  │、甲○○分持尖刀、摺疊刀各一支│            ?
 │    │                  │，分別抵住玄○○之腹部、頸部，│            ?
 │    │                  │並喝令交出財物，致玄○○不能抗│            ?
 │    │                  │拒，取走玄○○所有之現金二千元│            ?
 │    │   │、易利信廠牌行動電話一支      │            ?
 ├──┼─────────┼───────────────┼──────?
 │一三│九十三年二月八日二│在臺中市○○路，搭乘未○○所駕│Ｃ○○      ?
 │    │十二時三十分許    │駛之車牌號碼二五八－ＬＶ號營業│甲○○      ?
 │    │                  │計程車，行經臺中市○○路，丁夢│            ?
 │    │                  │喬持摺疊刀一支，Ｃ○○持尖刀一│            ?
 │    │                  │支，分別抵住未○○之腹部、頸部│            ?
 │    │                  │，並喝令交出財物，致未○○不能│            ?
 │    │                  │抗拒，而取走未○○所有之現金六│            ?
 │    │                  │千元、ＭＯＴＯＲＯＬＡ廠牌行動│            ?
 │    │                  │電話一支                      │            ?
 ├──┼─────────┼───────────────┼──────?
 │一四│九十三年二月九日二│Ｃ○○先在臺中市○○街口，搭乘│Ｃ○○      ?
 │    │十時許            │Ｅ○○所駕駛之車牌號碼Ｕ六－九│戌○○      ?
 │    │                  │七八號營業計程車，至臺中縣烏日│            ?
 │    │                  │啤酒廠前，搭載戌○○。行經臺中│            ?
 │    │                  │縣烏日鄉○○○路時，戌○○持小│            ?
 │    │                  │武士刀一支抵住Ｅ○○頸部，賴瑞│            ?
 │    │                  │文喝令Ｅ○○交付財物，致Ｅ○○│            ?
 │    │                  │不能抗拒，而交付現金三百元，賴│            ?
 │    │                  │瑞文復自Ｅ○○身上取走現金一千│            ?
 │    │                  │七百餘元及ＭＯＴＯＲＯＬＡ廠牌│            ?
 │    │                  │行動電話一支、行車執照、駕駛執│            ?
 │    │                  │照、營業登記證等證件          │            ?
 ├──┼─────────┼───────────────┼──────?
 │一五│九十三年二月十一日│在臺中市○○路與興中街口，搭乘│Ｃ○○      ?
 │    │二十二時四十五分許│乙○○所駕駛之車牌號碼Ｕ六－八│甲○○      ?
 │    │       │六六號營業計程車，行經臺中市南│            ?
 │    │                  │屯區○○○街與楓樹西一街口，丁│            ?
 │    │                  │夢喬、Ｃ○○分別持折疊刀、尖日│            ?
 │    │                  │各一支指向乙○○，Ｃ○○喝令王│            ?
 │    │                  │山河交出財物，致乙○○不能抗拒│            ?
 │    │                  │，而交付現金一千五百元、三星廠│            ?
 │    │                  │牌行動電話一支                │            ?
 ├──┼─────────┼───────────────┼──────?
 │一六│九十三年二月十一日│在臺中市○○路與忠明路口，搭乘│Ｃ○○      ?
 │    │二十三時三十分許  │宇○○所駕駛之車牌號碼四○五－│甲○○      ?
 │    │                  │ＬＵ號營業計程車，行經臺中市景│            ?
 │    │                  │賢八街時，甲○○、Ｃ○○分持折│            ?
 │    │                  │疊刀、尖刀各一支，抵住宇○○之│            ?
 │    │                  │腹部、頸部，Ｃ○○並喝令宇○○│            ?
 │    │                  │交出財物，致宇○○不能抗拒，賴│            ?
 │    │                  │瑞文取走宇○○所有之現金四千元│            ?
 │    │                  │、ＮＯＫＩＡ廠牌行動電話一支  │            ?
 ├──┼─────────┼───────────────┼──────?
 │一七│九十三年二月十二日│在臺中市○○路與中港路口，賴瑞│Ｃ○○      ?
 │    │凌晨一時十分許    │文搭乘宙○○所駕駛之車牌號碼六│戌○○      ?
 │    │                  │六○一－ＬＶ號營業計程車，並在│            ?
 │    │                  │臺中市○○路「全家便利商店」前│            ?
 │    │                  │，搭載戌○○。行經臺中縣烏日鄉│            ?
 │    │                  │建國北路時，戌○○持小武士刀一│            ?
 │    │                  │支抵住宙○○之頸部，並喝令交出│            ?
 │    │                  │財物，致宙○○不能抗拒，而交付│            ?
 │    │                  │現金二千元、ＮＯＫＩＡ廠牌行動│            ?
 │    │           │電話一支                      │            ?
 ├──┼─────────┼───────────────┼──────?
 │一八│九十三年二月十二日│在臺中市○○路與五權路口，搭乘│Ｃ○○      ?
 │    │二十三時四十分許  │Ａ○○所駕駛之車牌號碼Ｕ六－一│            ?
 │    │                  │六六號營業計程車，行經臺中縣烏│            ?
 │    │                  │日鄉○○路時，Ｃ○○持尖刀一支│            ?
 │    │                  │抵住Ａ○○之頸部，並喝令交出財│            ?
 │    │                  │物，致Ａ○○不能抗拒，Ｃ○○取│            ?
 │    │                  │走Ａ○○所有之現金一千元、戒子│            ?
 │    │                  │一只、ＮＯＫＩＡ廠牌行動電話一│            ?
 │    │                  │支                            │            ?
 ├──┼─────────┼───────────────┼──────?
│    │十一時許          │臺中市○區○○街與太原路口，見│Ｃ○○      │
│    │                  │己○○將皮包放置在所騎乘之腳踏│            │
│    │                  │車車籃內，趁己○○不及防備，自│            │
│    │                  │後超車，由戌○○搶奪己○○所有│            │
│    │                  │之皮包一只（內含現金五千元、Ｎ│            │
│    │                  │ＯＫＩＡ廠牌、ＰＡＮＡＳＯＮＩ│            │
│    │                  │Ｃ廠牌行動電話各一支、國民身分│            │
│    │                  │證、汽機車駕駛執照、信用卡一張│            │
│    │                  │、提款卡二張等物品）          │            │
├──┼─────────┼───────────────┼──────┤
│二  │九十二年十月二十一│Ｃ○○騎乘機車搭載戌○○，行經│戌○○      │
│    │日上午十時許      │臺中市○區○○路與英士路口，見│Ｃ○○      │
│    │                  │戊○○騎乘機車，將皮包置於機車│            │
│    │                  │腳踏墊上，趁戊○○不及防備之際│            │
│    │                  │證、汽機車駕駛執照、信用卡一張│            │
│    │              │、提款卡二張等物品）          │            │
├──┼─────────┼───────────────┼──────┤
│二  │九十二年十月二十一│Ｃ○○騎乘機車搭載戌○○，行經│戌○○      │
│    │日上午十時許      │臺中市○區○○路與英士路口，見│Ｃ○○      │
│    │                  │戊○○騎乘機車，將皮包置於機車│            │
│    │                  │腳踏墊上，趁戊○○不及防備之際│            │
│    │                  │，由戌○○自後搶奪戊○○所有之│            │
│    │                  │皮包一只（內含ＮＯＫＩＡ廠牌行│            │
│    │                  │動電話一支、國民身分證、駕駛執│            │
│    │                  │照、提款卡、信用卡等物）      │            │
├──┼─────────┼───────────────┼──────┤
│三  │九十二年十月二十六│戌○○騎乘機車搭載Ｃ○○，行經│Ｃ○○      │
│    │日十三時三十分許  │臺中市○○區○○路二段二一○號│戌○○      │
│    │                  │前，見酉○○騎乘機車，將皮包置│            │
│    │                  │於機車腳踏墊上，趁酉○○不及防│            │
│    │                  │備之際，由Ｃ○○自後搶奪酉○○│            │
│    │                  │所有之皮包一只（內含國際牌行動│            │
│    │                  │電話一支、現金五百元、提款卡一│            │
│    │                  │張等物）                      │            │
├──┼─────────┼───────────────┼──────┤
│四  │九十二年十月二十七│由該名不詳姓名之男子騎乘機車搭│戌○○      │
│    │日上午九時許      │載戌○○，行經臺中市○區○○路│真實姓名、年│
│    │                  │一之一二八號前，見丙○○騎乘機│籍均不詳之成│
│    │                  │車，將皮包放置於機車腳踏墊上，│年男子      │
│    │                  │趁丙○○不及防備之際，由戌○○│            │
│    │                  │自後搶奪丙○○所有之皮包一只（│            │
│    │                  │內含國民身分證、駕駛執照、行車│            │
│    │                  │執照、現金五千元、提款卡、行動│            │
│    │                  │電話一支）                    │            │
├──┼─────────┼───────────────┼──────┤
│五  │九十二年十月二十八│「阿狗」騎乘機車搭載戌○○，行│戌○○      │
│    │日十五時四十分許  │經臺中市○○街一一七號前，見張│綽號「阿狗」│
│    │                  │秀亞騎乘機車，將皮包放置於機車│之成年男子  │
│    │                  │腳踏墊上，趁丑○○不及防備之際│            │
│    │                  │證、汽機車駕駛執照、信用卡一張│            │
│    │                  │、提款卡二張等物品）          │            │
├──┼─────────┼───────────────┼──────┤
│二  │九十二年十月二十一│Ｃ○○騎乘機車搭載戌○○，行經│戌○○      │
│    │日上午十時許      │臺中市○區○○路與英士路口，見│Ｃ○○      │
│    │                  │戊○○騎乘機車，將皮包置於機車│            │
│    │                  │腳踏墊上，趁戊○○不及防備之際│            │
│    │                  │，由戌○○自後搶奪戊○○所有之│            │
│    │                  │皮包一只（內含ＮＯＫＩＡ廠牌行│            │
│    │                  │動電話一支、國民身分證、駕駛執│            │
│    │                  │照、提款卡、信用卡等物）      │            │
├──┼─────────┼───────────────┼──────┤
│三  │九十二年十月二十六│戌○○騎乘機車搭載Ｃ○○，行經│Ｃ○○      │
│    │日十三時三十分許  │臺中市○○區○○路二段二一○號│戌○○      │
│    │                  │前，見酉○○騎乘機車，將皮包置│            │
│    │                  │於機車腳踏墊上，趁酉○○不及防│            │
│    │                  │備之際，由Ｃ○○自後搶奪酉○○│            │
│    │                  │所有之皮包一只（內含國際牌行動│            │
│    │                  │電話一支、現金五百元、提款卡一│            │
│    │                  │張等物）                      │            │
├──┼─────────┼───────────────┼──────┤
│四  │九十二年十月二十七│由該名不詳姓名之男子騎乘機車搭│戌○○      │
│    │日上午九時許      │載戌○○，行經臺中市○區○○路│真實姓名、年│
│    │                  │一之一二八號前，見丙○○騎乘機│籍均不詳之成│
│    │                  │車，將皮包放置於機車腳踏墊上，│年男子      │
│    │                  │趁丙○○不及防備之際，由戌○○│            │
│    │                  │自後搶奪丙○○所有之皮包一只（│            │
│    │                  │內含國民身分證、駕駛執照、行車│            │
│    │                  │執照、現金五千元、提款卡、行動│            │
│    │                  │電話一支）                    │            │
├──┼─────────┼───────────────┼──────┤
│五  │九十二年十月二十八│「阿狗」騎乘機車搭載戌○○，行│戌○○      │
│    │日十五時四十分許  │經臺中市○○街一一七號前，見張│綽號「阿狗」│
│    │                  │秀亞騎乘機車，將皮包放置於機車│之成年男子  │
│    │                  │腳踏墊上，趁丑○○不及防備之際│            │
│    │                  │，由戌○○自後搶奪丑○○所有之│            │
│    │                  │皮包一只（內含ＭＯＴＯＲＯＬＡ│            │
│    │                  │廠牌行動電話一支、現金一千元、│            │
│    │                  │提款卡、國民身分證、健保卡等物│            │
│    │                  │品）                          │            │
├──┼─────────┼───────────────┼──────┤
│六  │九十二年十一月三日│Ｃ○○騎乘機車搭載戌○○，行經│戌○○      │
│    │十六時四十分許    │臺中市○區○○路與中美街口，見│Ｃ○○      │
│    │                  │寅○○騎乘機車，將皮包置於機車│            │
│    │                  │腳踏墊，趁寅○○不及防備之際，│            │
│    │                  │由戌○○自後搶奪寅○○所有之皮│            │
│    │                  │包一只（內含ＭＯＴＯＲＯＬＡ廠│            │
│    │                  │牌行動電話一支、國民身分證、信│            │
│    │                  │用卡二張、提款卡一張、現金三千│            │
│    │                  │元等物）                      │            │
├──┼─────────┼───────────────┼──────┤
│七  │九十二年十一月四日│「阿狗」騎機車搭載戌○○，行經│戌○○      │
│    │十四時許          │臺中市○區○○路、平等街口，見│真實姓名、年│
│    │                  │丁○○騎乘機車，將皮包置於機車│籍均不詳，綽│
│    │                  │腳踏墊上，趁丁○○不及防備之際│號「阿狗」之│
│    │                  │，由戌○○自後搶奪丁○○所有之│成年男子    │
│    │                  │皮包一只（內含天諾思廠牌、ＮＯ│            │
│    │                  │ＫＩＡ廠牌行動電話各一支、現金│            │
│    │                  │一千元、提款卡三張、信用卡八張│            │
│    │                  │、國民身分證、健保卡等物）    │            │
├──┼─────────┼───────────────┼──────┤
│八  │九十二年十一月十七│「阿狗」騎乘機車搭載戌○○，行│戌○○      │
│    │日十三時許        │經臺中市○區○○路與益華街口，│真實姓名、年│
│    │                  │見陳韋伶騎乘機車，將皮包置於機│籍均不詳，綽│
│    │                  │車腳踏墊上，趁陳韋伶不及防備之│號「阿狗」之│
│    │                  │際，由戌○○自後搶奪陳韋伶所有│成年男子    │
│    │                  │之皮包一只（內含三星廠牌行動電│            │
│    │                  │話一支、現金三萬元、國民身分證│            │
│    │                  │、行車執照、駕駛執照、提款卡、│            │
│    │                  │信用卡四張、數位相機一臺等物品│            │
│    │                  │）                            │            │
├──┼─────────┼───────────────┼──────┤
│九  │九十二年十一月二十│戌○○騎乘機車搭載Ｃ○○，行經│戌○○      │
│    │八日十九時許      │臺中市○○路進五權路口，見呂筱│Ｃ○○│
│    │                  │憶騎乘機車，將皮包置於腳踏墊上│            │
│    │                  │，趁庚○○不及防備之際，由賴瑞│            │
│    │                  │文自後搶奪庚○○所有之皮包一只│            │
│    │                  │（內含ＮＥＣ廠牌行動電話一支、│            │
│    │                  │現金一百元、工作證、印章、筆記│            │
│    │                  │本等物品）                    │            │
├──┼─────────┼───────────────┼──────┤
│一○│九十二年十一月三十│Ｃ○○騎乘機車搭載戌○○，行經│戌○○      │
│    │日十九時三十分許  │臺中市○○區○○路二段吉本巷一│Ｃ○○      │
│    │                  │之六號前，見Ｆ○○騎乘機車，將│            │
│    │                  │皮包置於機車腳踏墊上，趁Ｆ○○│            │
│    │                  │不及防備之際，由戌○○自後搶奪│            │
│    │                  │Ｆ○○所有之皮包一只（內含ＮＯ│            │
│    │                  │ＫＩＡ廠牌、ＢＥＮＱ廠牌行動電│            │
│    │                  │話各一支、現金七百元、國民身分│            │
│    │                  │證、提款卡一張、健保卡等物品）│            │
└──┴─────────┴───────────────┴──────┘
【附表三】
┌───┬───────────────┬──────────────┐
│編號  │     出售日期                 │行動電話所有人              │
├───┼───────────────┼──────────────┤
│一    │九十二年十月二十日            │不詳                        │
├───┼───────────────┼──────────────┤
│二    │九十二年十月二十一日          │戊○○                      │
├───┼───────────────┼──────────────┤
│三    │九十二年十月二十六日          │酉○○，另一支行動電話不詳  │
├───┼───────────────┼──────────────┤
│四    │九十二年十月二十八日          │丑○○                      │
├───┼───────────────┼──────────────┤
│五    │九十二年十月二十九日          │不詳                        │
├───┼───────────────┼──────────────┤
│六    │九十二年十月三十日            │不詳                        │
├───┼───────────────┼──────────────┤
│七    │九十二年十一月四日            │丁○○                      │
├───┼───────────────┼──────────────┤
│八    │九十二年十一月五日            │寅○○                      │
├───┼───────────────┼──────────────┤
│九    │九十二年十一月十四日          │不詳                        │
├───┼───────────────┼──────────────┤
│十    │九十二年十一月十七日          │陳韋伶                      │
├───┼───────────────┼──────────────┤
│一一  │九十二年十一月二十八日        │庚○○                      │
├───┼───────────────┼──────────────┤
│一二  │九十二年十一月三十日          │不詳                        │
└───┴───────────────┴──────────────┘
附錄論罪科刑法條
中華民國刑法第二百一十條
偽造、變造私文書，足以生損害於公眾或他人者，處五年以下有期徒刑。
中華民國刑法第二百一十六條
行使第二百十條至第二百十五條之文書者，依偽造、變造文書或登載不實事項或使登
載不實事項之規定處斷。
中華民國刑法第三百二十條
意圖為自己或第三人不法之所有，而竊取他人之動產者，為竊盜罪，處五年以下有期
徒刑、拘役或五百元以下罰金。
意圖為自己或第三人不法之利益，而竊佔他人之不動產者，依前項之規定處斷。
前二項之未遂犯罰之。
中華民國刑法第三百二十五條
意圖為自己或第三人不法之所有，而搶奪他人之動產者，處六月以上五年以下有期徒
刑。
因而致人於死者，處無期徒刑或七年以上有期徒刑，致重傷者，處三年以上十年以下
有期徒刑。
第一項之未遂犯罰之。
中華民國刑法第三百三十條
犯強盜罪而有第三百二十一條第一項各款情形之一者，處七年以上有期徒刑。
前項之未遂犯罰之。
